臺灣高雄地方法院刑事判決　　　　　　　 94年度易字第472號
公　訴　人　臺灣高雄地方法院檢察署檢察官
被　　　告　丙○○
　　　　　　戊○○
上列被告因竊盜案件，經檢察官提起公訴（94年度偵字第127 號
）暨移送併案（94年度偵緝字第574 號、94年度速偵字第405 號
），本院判決如下：
    主  文
丙○○連續結夥三人、攜帶兇器、逾越牆垣及毀越安全設備竊盜
，處有期徒刑壹年肆月。未扣案之螺絲起子壹支沒收之。
戊○○結夥三人、攜帶兇器、逾越牆垣及毀越安全設備竊盜，處
有期徒刑拾月。
    事  實
一、丙○○前於民國91年間因竊盜案件，經臺灣高等法院高雄分
    院以91年度上易字第659 號判處有期徒刑1 年10月確定；又
    於91年間因竊盜案件，經本院以91年度易字第3582號判處有
    期徒刑5 月確定，上開案件接續執行合併計算假釋期間，於
    92年9 月10日假釋出監，復撤銷假釋，而於94年10月17日執
    行完畢（不構成累犯）
二、丙○○基於意圖為自己不法所有之概括犯意，連續於下列時
    、地，竊取財物：
（一）丙○○與戊○○、丁○○（已由本院以94年易字第431 號
      審結）3 人，共同基於意圖為自己不法所有之犯意聯絡，
      因戊○○之友人需要搭建鐵皮屋之浪板，遂由丁○○提議
      ，於民國93年12月17日晚上10時許，由丁○○駕駛車牌號
      碼不詳藍色自小貨車搭載戊○○、丙○○前往高雄縣旗山
      鎮○○○路152 號晉岡企業有限公司（以下簡稱晉岡公司
      ）工廠，由戊○○、丁○○2 人攜帶金泰鐵工廠所有、客
      觀上對人之生命、身體安全具有危險性足供兇器使用之大
      、小鋼剪鉗各1 支，而踰越晉岡公司之牆垣進入工廠內行
      竊，丙○○則在工廠外之藍色自小貨車上把風，由丁○○
      、戊○○2 人在工廠內竊取該公司所有之鐵皮波浪板9 塊
      、鐵滾輪3 個、不銹鋼圓筒3 個、銅條6 枝、鐵柱2 枝等
      物，丁○○又見工廠內所停放晉岡公司所有車牌號碼Ｋ３
      －００６５號之自小貨車鑰匙未拔下，遂先持前開鋼剪鉗
      將該工廠大門之門鎖（非屬門之一部份）剪斷而毀壞該門
      鎖之安全設備，以方便自小貨車進出，並至車牌號碼Ｋ３
      －００６５號自小貨車車上發動電門而竊取之，戊○○、
      丁○○並將上開竊得之物品搬運至該自小貨車上，開車載
      運上開贓物穿越大門而離開晉岡公司，並向在外把風之丙○○以按喇叭示意，改由丙○○駕駛車牌號碼不詳之藍色
      自小貨車一同至丁○○位於高雄縣大樹鄉○○路206 號家
      中，再由丁○○駕駛竊得之車牌號碼Ｋ３－００６５號自
      小貨車搭載戊○○、丙○○欲載運上開贓物至高雄縣仁武
      鄉戊○○友人家變賣換取現金朋分。嗣於同年月18日凌晨
      1 時45分許，3 人行經高雄縣興山村興山路活動中心前，
      為警查獲，並扣得前開物品及大、小鋼剪鉗各一支。
（二）丙○○承上開竊盜概括犯意，又於94年2 月19日凌晨0 時
      30分許，持其自路旁所拾得為其所有客觀上對人之生命、
      身體安全具有危險性之螺絲起子1 支，以該螺絲起子插入
      機車鑰匙孔起動機車之方式，在高雄縣大樹鄉○○路10號
      竊取己○○所有車牌號碼XHF ─728 號重型機車1 輛，得
      手後留供己用。嗣於94年2 月19日下午3 時許，騎乘上開
      贓車行經高雄縣大寮鄉○○路32號，為警查獲。
二、案經高雄縣政府警察局鳳山分局及林園分局報告臺灣高雄地
    方法院檢察署檢察官偵查起訴及併案審理。
    理  由
壹、程序部分
    被告丙○○、戊○○對於證人乙○○、謝耀章、共犯丁○○
    之警詢筆錄證據能力並不爭執，依刑事訴訟法第159 條之5
    規定，本院自得採為證據，合先敘明。
貳、實體部分
一、上揭事實一、（一）部分，業據被告戊○○於本院調查時自
    白不諱（參見本院審理卷第66頁），並經被害人晉岡公司乙○○於警詢時對於失竊物品指述甚明（參見高雄縣政府警察
    局仁武分局仁警刑移字第1322號刑事偵查卷宗第2 頁及第3
    頁），被告丙○○雖否認有參與上開犯行，辯稱當日係為了
    賣音響而至丁○○家，並無參與竊盜之把風云云，然查：共
    犯丁○○於警詢時對於3 人共同協商行竊，由丙○○擔任把
    風，其與戊○○著手行竊等情證述綦詳（參見高雄縣政府警
    察局仁武分局仁警刑移字第1322號刑事偵查卷宗第7 頁），
    復於偵查中亦證述丙○○因腳痛而擔任把風等情（參見94年
    度偵字第127 號偵查卷第13頁），核與共同被告戊○○於偵
    查中亦證述係鋼管等物係3 人共同竊取等語（參見94年度偵
    字第127 號偵查卷第12頁）相符。
二、證人即共同被告戊○○及共犯丁○○雖於本院審理時未明確
    證述被告丙○○擔任竊盜之把風行為，然依證人丁○○在本
    院之證述：「（問：到工廠，你是否與戊○○持剪刀翻牆進
    入，丙○○留在車上？）是」、「（問：車輛停在？）工廠
    外面。」、「（問：你們二人要進去有無告訴丙○○？）他
    應該知道。」、「（問：丙○○為何與你們共乘一輛車一起
    去大樹？）因為戊○○說浪板要賣給他朋友，我要求丙○○
    一起去。」、「（問：為何請丙○○同行？）因為他一人在
    那邊。」、「（問：有無分得好處？）如果有賣錢的話，會
    給他一點。」、「（問：你認為丙○○有無參與竊盜？）我
    認為他很無奈，本來是我與戊○○進去，他開我們開去的車
    回我家，我硬要求他與我們去，本來他不去的。是我與戊○○二人主導竊盜，丙○○是被我們邀的。」、「（問：丙○○為何不拒絕？）因為都是朋友。」、「（問：丙○○如果
    腳沒有痛的話，是否與你們一起進去竊盜？）是。」、「（
    問：丙○○有無看到你們從工廠開車出來？）有。」、「（
    問：丙○○看到有無說什麼？）我從工廠出來很慌張，就開
    車要回去，我按喇叭示意，他就跟著我走，他沒有說什麼。
    」、「（問：丙○○是否知道你們在內竊盜？）是，他知道
    。」等語（參見本院審理卷第104 頁至第107 頁），被告丙○○既明知被告戊○○與丁○○在晉岡公司之工廠從事竊盜
    行為，卻仍在工廠外面等候，且被告戊○○、丁○○行竊完
    畢後，又與渠等一同返回丁○○家中，並與被告戊○○與丁○○一同前往銷贓，而銷贓所得之現金，共犯丁○○又欲與
    被告丙○○朋分，被告丙○○與被告戊○○、共犯丁○○間
    有竊盜之犯意聯絡及行為分擔，已臻明確。被告丙○○事後
    辯稱因腳痛而不便離開才在工廠外面等候云云，惟被告丙○○自承於被告戊○○、共犯丁○○行竊完畢後，獨自一人駕
    駛自小貨車回到丁○○家中乙節（參見本院審理卷第103 頁
    ），故若被告丙○○並未參與竊盜犯行，大可自行開車離去
    ，並無任何行動上之困難，然被告丙○○卻捨之不為，在竊
    盜現場等候直至被告戊○○、共犯丁○○行竊完畢，且事後
    對於被告戊○○、共犯丁○○行竊行為亦未置一詞，此據證
    人丁○○證述在卷（參見本院審理卷第107 頁），反而一同
    前往銷贓，被告丙○○自難諉稱並無參與上開竊盜犯行。此
    外，被告丙○○始終未將音響搬上車牌號碼Ｋ３－００６５
    號自小貨車，業據被告戊○○證述在卷（參見本院審理卷第
    102 頁），亦可認被告丙○○與被告戊○○、共犯丁○○一
    同前往高雄縣仁武鄉戊○○友人家係為兜售音響乙節並不足
    採信。
三、另有大、小鋼剪鉗各一支扣案（扣於本院94年度易字第431
    號案件中）且前揭之行竊工具大、小鋼剪鉗分別長45公分、
    32公分，並均為鐵質，其客觀上對人之生命、身體安全具有
    危險性，亦經本院94年度易字第431 號案件審理時勘驗甚明
    ，並經調閱上開該卷宗核閱屬實。此外，尚有高雄縣警察局
    仁武分局扣押物品目錄表及被竊物品業經被害人領回之贓物
    認領保管收據各1 份、被竊物品照片7 幀附卷可稽（參見高
    雄縣政府警察局仁武分局仁警刑移字第1322號刑事偵查卷宗
    第22頁及第24頁、第42頁至第45頁），被告2 人上開犯行堪
    以認定。
四、上揭事實二、（二）部分，業據被告於偵查中及本院審理時
    自承於94年2 月19日凌晨0 時30分許，持其自路旁所拾得為
    其所有客觀上對人之生命、身體安全具有危險性之螺絲起子
    1 支，以該螺絲起子插入機車鑰匙孔起動機車之方式，在高
    雄縣大樹鄉○○路10號，竊取己○○所有車牌號碼XHF ─
    728 號重型機車1 輛等情（參見94年度速偵字第405 號偵查
    卷第13頁及本院審理卷第116 頁及第117 頁），核與證人謝
    耀章迭於警詢及本院審理時對於失竊之經過及機車電車鎖被
    被利器破壞毀損之情形證述情節相符（參見高雄縣政府警察
    局林園分局刑案偵查卷宗第5 頁及本院審理卷第115 頁），
    復有贓物認領保管單1 紙附卷可查（參見高雄縣政府警察局
    林園分局刑案偵查卷宗第7 頁），被告丙○○於本院審理時
    自承所使用之螺絲起子係有把手之一字起子，長約15公分，
    參以機車電門鎖被該起子加以破壞，足認上開起子質地堅硬
    ，客觀上對人之生命、身體安全具有危險性。被告丙○○前
    開自白與事實相符，堪信為真實。本件事證明確，被告丙○○加重竊盜犯行，應堪認定。
五、前開大、小鋼剪鉗各1 支及螺絲起子1 支，在客觀上對於人
    之生命、身體安全具有危險性，核屬兇器。則被告戊○○、
    丙○○，就犯罪事實欄二、（一）部分之所為，被告丙○○
    、戊○○係犯刑法第321 條第1 項第2 、3 、4 款之結夥3
    人、攜帶兇器、踰越牆垣及毀越安全設備竊盜罪；被告丙○○就犯罪事實欄二、（二）部分之所為，則係犯同條項第3
    款之攜帶兇器竊盜罪；被告丙○○、戊○○與丁○○就犯罪
    事實欄二、（一）部分，有犯意聯絡及行為分擔，為共同正
    犯（參見最高法院81年度第5 次刑事庭會議決議意旨、最高
    法院86年度台非字第296 號、87年度台非字第126 號、92年
    度台非字第299 號、93年度台上字第2148號判決意旨均認應
    說明被告3 人間有犯意聯絡及行為分擔，論罪法條應援引第
    28條）。被告丙○○先後2 次加重竊盜犯行，時間密接，所
    犯為基本構成要件相同之罪，應係出於概括之犯意所為，應
    依連續犯規定論以連續結夥3 人、攜帶兇器、逾越牆垣及毀
    越安全設備竊盜罪，並加重其刑。本件被告丙○○就犯罪事
    實欄二、（二）之犯行，經檢察官移送併辦，且與起訴部分
    有連續犯之裁判上一罪關係，已如前述，是本院自得一併予
    以裁判，併此敘明。茲審酌被告2 人犯罪之動機、目的、手
    段及被告丙○○犯後猶飾詞狡辯，顯無悔意，且有犯罪事實
    欄一所示之前科紀錄，此有台灣高等法院被告全國前案紀錄
    表1 份在卷可查，素行不良，被告戊○○犯後坦承犯意，已
    有悔意，所竊得之贓物亦已全由被害人領回，其犯罪所生之
    危害非重等其他一切情狀，分別量處如主文所示之刑。另扣
    案之大、小鋼剪鉗各1 支，非被告戊○○、丙○○或共犯丁○○所有，係金泰鐵工廠所有，業據被告戊○○自承在卷（
    參見本院審理卷第48頁），依法自不得宣告沒收。至於犯罪
    事實欄二、（二）中未扣案之螺絲起子1 支，被告丙○○供
    述係自路旁拾獲他人丟棄之物品，依無主物之先占，被告丙○○自已取得所有權（參見最高法院91年度台上字第5954
    號判決意旨），且供竊取機車所用，並於本院審理中供述已
    遭員警扣案（參見本院審理卷第117 頁），雖未見載明於扣
    押物品清單中，但無證據證明已滅失，自應依刑法第38條第
    1 項第2 款規定宣告沒收之。
六、按刑法第47條規定之累犯，以曾受有期徒刑之執行完畢，或
    受無期徒刑或有期徒刑一部之執行而赦免後，5 年以內再犯
    有期徒刑以上之罪者為要件，始得加重其刑。所謂受有期徒
    刑之執行完畢，除在監獄執行期滿者外，如為假釋出獄，須
    在所餘刑期內未經撤銷假釋者，其未執行之刑，始以已執行
    論。如假釋中更犯罪，受有期徒刑以上刑之宣告，只得為撤
    銷假釋之原因，不適用累犯之規定（最高法院25年非字第10
    1 號判例參照），故雖在假釋期滿後再犯他罪，但如在假釋
    中已更犯罪，而有撤銷假釋之原因，因撤銷假釋後，仍需執
    行原殘餘刑期，即不能認假釋出獄後所餘之刑期，已執行完
    畢，則再犯之他罪，雖在假釋期滿，而假釋尚未撤銷之前所
    犯，自亦不能以累犯論。本件被告丙○○前於91年間因竊盜
    案件，經臺灣高等法院高雄分院以91年度上易字第659 號判
    處有期徒刑1 年10月確定；又於91年間因竊盜案件，經本院
    以91年度易字第3582號判處有期徒刑5 月確定，上開2 罪於
    91年7 月10日入監執行，2 罪接續執行刑期至93年5 月28日
    屆滿，嗣執行至92年9 月10日經獲准假釋出獄，縮刑期滿日
    為93年5 月8 日。惟被告丙○○於假釋保護管束期間，於92
    年11月間起至93年2 月6 日止更犯施用第一、二級毒品罪，
    經台灣高雄地方法院檢察署檢察官於93年3 月12日以93年度
    毒偵字第744 號起訴書提起公訴，並經台灣高雄地方法院以
    93年度訴字第638 號分別9 月、5 月，並定應執行有期徒刑
    1 年確定，嗣經法務部核准撤銷其假釋，執行原殘餘刑期7
    月28日，而於94年2 月20日入監執行殘刑，並與上開毒品案
    件有期徒刑1 年接續執行，刑期至95年8 月28日屆滿；此有
    台灣高雄地方法院檢察署被告刑案資料查註紀錄表、台灣高
    等法院全國前案資料查詢、台灣高雄監獄報請假釋表函等在
    卷可按。則被告於93年12月17日，再犯本件竊盜罪時，雖係
    於其前所犯上開竊盜等罪假釋期滿後，當時假釋且未經撤銷
    ，但被告既因於假釋期間另犯施用毒品罪，於假釋期間經起
    訴繫屬法院審理，業經判處罪刑確定，其假釋並經撤銷而執
    行原殘餘刑期，依上開說明，自不能認其假釋出獄後所餘之
    刑期已執行完畢，而以累犯論處，附此敘明。
七、至於公訴人另移送併案（94年度偵緝字第574 號）認被告丙○○另於93年12月5 日上午5 時許，在高雄縣大樹鄉○○村
    ○○路107 之2 號外，以六角型扳手竊取甲○○所有車號K2
    ─4107號自小貨車1 部，嗣於93年12月12日下午1 時10 分
    許，在高雄縣大寮鄉○○○路3 號弘奇加油站為警查獲，因
    認被告丙○○另涉犯刑法第321 條第1 項第3 款攜帶兇器竊
    盜罪嫌等語。
 （一）按犯罪事實應依證據認定之，無證據不得認定犯罪事實
       ；又不能證明被告犯罪者，應諭知無罪之判決，刑事訟
       訴法第154 條第2 項、第301 條第1 項分別定有明文。
       又事實之認定，應憑證據，如未能發現相當證據，或證
       據不足以證明，自不能以推測或擬制之方法，為裁判基
       礎（最高法院40年台上字第86號判例參照）。且認定犯
       罪事實所憑之證據，雖不以直接證據為限，間接證據亦
       包括在內，然而無論直接證據或間接證據，其為訴訟上
       之證明，須於通常一般之人均不致有所懷疑，而得確信
       其為真實之程度者，始得據為有罪之認定，倘其證明尚
       未達到此一程度，而有合理之懷疑存在而無從使事實審
       法院得有罪之確信時，即應由法院為諭知被告無罪之判
       決（最高法院76年台上字第4986號判例參照）。
  （二）公訴意旨認被告丙○○涉犯刑法第321 條第1 項第3 款
        之攜帶兇器竊盜罪嫌，係以告訴人甲○○於警詢及偵查
        中之指述，及扣押物品目錄表1 紙、車輛竊盜、車牌失
        竊資料個別查詢報表—查詢車輛認可資料、相片8 張及
        被害人甲○○出具之贓物領結各一紙，為其論罪依據。
        訊據被告丙○○堅詞否認有何竊盜犯行，並以車牌號碼
        K2─4107號自小貨車1 部不是其偷的，是其於93年12月
        12日中午，在高雄縣大樹鄉向友人林國忠所借，六角扳
        手出借時即在車上等語置辯。
  （三）經查：
     １、被告丙○○於警詢、偵查及本院審理中始終否認其有
         何竊盜犯行，而車牌號碼K2─4107號自小貨車1 部係
         被害人甲○○所持有，於93年12月5 日上午5 時許，
         在高雄縣大樹鄉○○村○○路107 之2 號外遭竊之事
         實，已據被害人甲○○於警詢中指述明確，並有車輛
         竊盜、車牌失竊資料個別查詢報表—查詢車輛認可資
         料及被害人甲○○領回失竊物品而出具之贓物認領保
         管單在卷可按，足見上開機車確係於被害人林再添指
         訴之時間及地點失竊之事實，固堪信為真實。
     ２、被告丙○○係於同年12月12日下午1 時10分許，駕駛
         上開自小貨車機車在高雄縣大寮鄉○○○路3 號弘奇
         加油站為警查獲之事實，已據被告於警詢、偵查及本
         院審理時供認不諱，本件被告丙○○駕駛該自小貨車
         車被查獲之時間既與被害人林再添失竊車輛之時間及
         地點不同，尚難認被告係竊盜之現行犯。
     ３、被告自警詢、偵查本院審理中始終否認該車為其所竊
         ，並一再指出該車係其向友人林國忠所借，雖被告未
         能明確供出「林國忠」之真實年籍資料，惟此中原因
         或係被告的確不知，或係被告另有隱情，或係被告不
         願使該位友人陷於刑事訴追，尚難以其未能明確供出
         該車之來源，認其抗辯不可採而逕自推測該車係被告
         所竊取而得，況且本件證人林再添於偵查中及本院審
         理時證述有發現有人竊取其自小貨車時有追出去看等
         語（參見93年度偵字第24909 號偵查卷第20頁及本院
         審理卷第109 頁），惟經證人林再添當庭指認並無法
         認出竊車之人即為被告等情（參見本院審理卷第109
         頁）。
     ４、綜上所述，本件被害人林再添之指訴、車輛竊盜車牌
         失竊資料個別查詢報告表、相片8 張及扣案之六角鑰
         匙一支等情，均僅得證明被害人林再添失竊該車。而
         被告駕駛該失竊車輛被查獲，亦僅能證明被告持有被
         害人林再添之自小貨車，尚難本此間接證據推認被告
         即有行竊之事實。又縱認被告之抗辯不可採信，除非
         有積極證據存在，而得證明被告確有行竊之事實，否
         則，即應為有利於被告之認定。此外，復查無其他積
         極證據足資認定被告有何公訴人所指之竊盜犯行，依
         前揭法條規定及判例意旨，自不能證明被告丙○○有
         該項竊盜犯行，本院無從認此移送併辦部分與被告經
         起訴論罪之加重竊盜犯行間，有何連續犯之裁判上一
         罪關係可言，本院無從併予審究，自應退回檢察官另
         為適法之處理，併予敘明。至被告自承借得該車時即
         非以正常鑰匙插在該車上使用，被告自應知悉其所駕
         駛之上開自小貨車係屬贓物，而另涉犯刑法第349 條
         第1項 之收受贓物罪嫌，因該部分犯罪事實與本件犯
         罪事實不同，本院不得逕予變更法條予以審理，宜由
         檢察官另行偵查處理，併予敘明。
據上論斷，應依刑事訴訟法第299 條第1 項前段，刑法第28條、
第56條、第321 條第1 項第2 、3 、4 款、第38條第1 項第2 款
，判決如主文。
本案經檢察官李廷輝到庭執行職務。
中　　華　　民　　國　　94　　年　　8 　　月　　24　　日
              鳳山刑事第二庭   審判長法  官  邱明弘
          　                         法　官  胡宜如
                                     法  官  廖建瑜
以上正本證明與原本無異。
如不服本判決，應於收受送達後10日內向本院提出上訴書狀。
　　　　　　　　　　　　　　　　　   書記官  張家榮
中　　華　　民　　國　　94　　年　　8 　　月　　24　　日
中華民國刑法第321條
犯竊盜罪而有左列情形之一者，處 6 月以上、 5 年以下有期徒
刑：
一  於夜間侵入住宅或有人居住之建築物、船艦或隱匿其內而犯
    之者。
二  毀越門扇、牆垣或其他安全設備而犯之者。
三  攜帶兇器而犯之者。
四  結夥三人以上而犯之者。
五  乘火災、水災或其他災害之際而犯之者。
六  在車站或埠頭而犯之者。
前項之未遂犯罰之。
